臺灣臺中地方法院刑事裁定　　　　　　 100年度聲判字第21號
聲　請　人
即告 訴 人　詹清欽
代　理　人　王揚銘律師
被　　　告　林駿宏
　　　　　　趙玉蘭
上列聲請人因告訴被告等妨害自由等案件，不服臺灣高等法院臺
中分院檢察署檢察長駁回再議之處分（100年度上聲議字第264號
；原偵查案號：臺灣臺中地方法院檢察署99年度偵續字第166號
），聲請交付審判，本院裁定如下：
    主    文
本件聲請均駁回。
    理    由
一、按告訴人不服上級法院檢察署檢察長或檢察總長認再議為無
    理由而駁回之處分者，得於接受處分書後十日內委任律師提
    出理由狀，向該管第一審法院聲請交付審判；法院認交付審
    判之聲請不合法或無理由者，應駁回之；刑事訴訟法第258
    條之1第1項、第258條之3第2項前段，分別定有明文。查本
    件聲請人即告訴人詹清欽以被告林駿宏、趙玉蘭涉犯妨害自
    由及恐嚇等罪嫌，前向臺灣臺中地方法院檢察署檢察官提出
    告訴，經該署檢察官於民國99年4月9日以98年度偵字第2403
    5號為不起訴處分，聲請人不服而聲請再議，經臺灣高等法
    院臺中分院檢察署檢察長發回續行偵查，復經臺灣臺中地方
    法院檢察署檢察官於99年12月24日以99年度偵續字第166號
    為不起訴處分，聲請人不服而聲請再議，又經臺灣高等法院
    臺中分院檢察署檢察長於100年2月15日以100年度上聲議字
    第264號認再議之聲請為無理由而駁回再議，嗣聲請人於100
    年2月21日收受上述駁回再議之處分書後，委任代理人具狀
    於100年2月25日向本院聲請交付審判等情節，有送達證書、
    委任狀及本件刑事聲請交付審判狀上本院收發室收文日期戳
    章在卷可稽，故本件聲請交付審判尚未逾越前開法定之十日
    期間，故其聲請合乎法定程序，先此敘明。
二、按告訴人之告訴，係以使被告受刑事追訴為目的，是其陳述
    是否與事實相符，仍應調查其他證據以資審認。且事實之認
    定，應憑證據，如未能發現相當證據，或證據不足以證明，
    自不能以推測或擬制之方法，以為裁判基礎。且認定犯罪事
    實所憑之證據，雖不以直接證據為限，間接證據亦包括在內
    ；然而無論直接或間接證據，其為訴訟上之證明，須於通常
    一般之人均不致有所懷疑，而得確信其為真實之程度者，始
    得據為有罪之認定（最高法院52年台上字第1300號、40年台
    上字第86號及76年台上字第4986號判例要旨可資參照）。又
    按告訴人之陳述如無瑕疵，且就其他方面調查又與事實相符
    ，固足採為科刑之基礎，倘其陳述尚有瑕疵，則在未究明前
    ，自不得遽採為論罪科刑之根據；而所謂無瑕疵，係指被害
    人所為不利被告之陳述，與社會上之一般生活經驗或卷附其
    他客觀事證並無矛盾而言，至所謂就其他方面調查認與事實
    相符，非僅以所援用之旁證足以證明被害結果為已足，尤須
    綜合一切積極佐證，除認定被告確為加害人之外，在推理上
    無從另為其他合理原因之假設而言（最高法院92年度台上字
    第5580號判決意旨參照）。
三、聲請人原告訴意旨略以：緣聲請人詹清欽（涉嫌誣告罪部分
    ，由原署檢察官另行起訴）係以投資法拍屋為業，被告趙玉
    蘭於98年5月15日因參與投資，將其存有新臺幣（下同）34
    萬元之合作金庫軍功分行帳戶（帳號：0000000000000號）
    存簿、提款卡、印章交付聲請人，雙方訂立合作契約，約定
    期限為1年（自98年5月15日起至99年5月14日止）。然被告
    趙玉蘭事後心生疑慮，反悔並向聲請人索取上開物品，遭聲
    請人拒絕。被告趙玉蘭為索回上開物品，乃委請被告林駿宏
    出面處理。被告林駿宏與聲請人相約於98年8月13日13時36
    分許，在臺中市○區○○路與漢口路之泡沫紅茶店見面，然
    被告二人另夥同年籍資料不詳之二男一女到場。被告二人基
    於恐嚇、妨害自由之犯意聯絡：（一）於雙方商討過程中，
    被告二人向聲請人嚇稱：「如果不還趙玉蘭金錢，就要打詹
    清欽，並帶至南部玩3天」，致聲請人心生畏懼，表示要駕
    車回家拿錢還債。（二）被告林駿宏強行進入聲請人所駕駛
    之車內後座同行，控制聲請人之行動自由，被告趙玉蘭則騎
    乘機車尾隨。嗣聲請人之車輛行經臺中市警察局第三分局立
    德派出所時，聲請人遂報警究辦（原處分書漏載（二）之事
    實）。因認被告二人涉有恐嚇、妨害自由等罪嫌。
四、原不起訴處分及駁回再議之處分之主要理由略為：
（一）被告二人固坦承於上開時、地，有與聲請人協商解決34萬
      元債務糾紛一情，然否認有妨害自由、恐嚇等犯行，分別
      辯稱如下：
   1、被告趙玉蘭辯稱：到了泡沫紅茶店後，被告林駿宏要聲請
      人還錢，聲請人說其把錢拿去投資了，但其家中還有20萬
      元，可以先還給伊，其餘14萬要向金主調借，要伊等陪他
      到他家和金主家，伊原本也要上聲請人的車，但是因為該
      車後座物品太多，所以只有被告林駿宏搭他的車，伊搭朋
      友的車一起過去等語。
   2、被告林駿宏辯稱：當天都是被告趙玉蘭和聲請人談，伊只
      是在旁邊，談一下後，聲請人說要回家拿錢還被告趙玉蘭
      ，伊與被告趙玉蘭原本都要坐聲請人的車子，但因為後座
      有廣告看板，前座還有一名聲請人的朋友，所以後座只能
      坐伊一人，被告趙玉蘭與另二名友人坐另1輛車跟在聲請
      人的車後面，聲請人直接將車開到警察局，因為伊坐聲請
      人的車，所以也進去警察局，其中一名朋友也有跟進去，
      但都沒有製作筆錄，伊是等他們做完筆錄，才坐計程車離
      開，聲請人的朋友是女性，只在警察局外面等，因為不關
      她的事，所以警察就讓她離開等語。
（二）聲請人自陳略以：案發當時泡沫紅茶店共有六人，即被告
      二人、二個男生、盧秀娥及伊，警詢中所稱之林小姐確定
      伊本人到場後，就起身離開，林小姐不知道渠等之對話內
      容等語。與被告二人供稱：林小姐僅待在案發現場2、3分
      鐘，聲請人一到即離開等情；及證人盧秀娥證稱：林小姐
      僅在場2、3分鐘，確認聲請人身分後就離開等情，均互核
      相符。足見該林小姐並未在案發現場見聞被告二人與聲請
      人所發生之糾紛，故無傳喚其到場作證之必要。
（三）證人陳苡宸即受理本件報案之警員證稱略以：聲請人一個
      人進來後，指著外面，被告趙玉蘭和另一名載她的人也有
      進來，聲請人說有一名男子即被告林駿宏在他車上，要告
      林駿宏妨害自由，當天伊僅替聲請人及被告趙玉蘭製作筆
      錄，被告林駿宏的筆錄應是案件轉到臺中市警察局第二分
      局後，由該分局製作的，因為當時伊沒有看到被告林駿宏
      妨害自由的情形，也不知道被告林駿宏有無在聲請人車上
      ，全案看起來像是債務糾紛，而且聲請人比對方還大聲，
      並無遭到脅迫的跡象，伊請示上級後，就將案件移送到分
      局等語。足證聲請人並無遭被告二人妨害自由之事實。
（四）證人即聲請人之友人盧秀娥證稱略以：當日聲請人接到電
      話，對方是一位女性，好像要談代拍房屋的事情，聲請人
      問伊要不要同往，因伊想要學習，就答應一同前往，並搭
      乘聲請人的車去；到了泡沫紅茶店，有一位女性在場，聲
      請人問她是否為林小姐，另有幾名男子坐著，伊等與林小
      姐聊天時，那三名男子就過來一起坐，當時氣氛有點僵，
      伊看到他們氣氛不正常，想藉故去上廁所，其中一名男子
      叫伊坐下，伊就沒去上廁所，但是該男子事後在泡沫紅茶
      店內就向伊道歉；（問：是否有聽到誰要帶詹清欽去哪裡
      ？）因為不只有說過1次要帶聲請人去南部住3天，也有說
      要帶去臺南，但伊印象中好像沒有屏東，當時伊很緊張，
      是三名男生中一個理平頭的男生講的，好像不是被告林駿
      宏，伊印象中被告林駿宏很少講話，伊感覺當時被告趙玉
      蘭有制止說話的男生說不要這樣講；（問：除了講你給伊
      坐著外，是否有對你說一些恐嚇性字眼？）沒有，伊也不
      要提告；（問：你在泡沫紅茶店可以自由看報紙及打電話
      嗎？）是，他們沒有限制伊打電話，伊也沒要打電話的意
      思；（問：後來你們為何要離開泡沫紅茶店？）伊不知道
     ，他們說要走，伊就去坐聲請人車子的副駕駛座，被告林
      駿宏坐在後面，都沒講話；（問：後來你們坐上詹清欽車
      子離開時，是誰決定要去哪裡？）伊不知道，因為車子是
      詹清欽開的；（問：當時詹清欽把車子開到警察局時，林
      駿宏有何反應？）被告林駿宏沒反應，車子到警察局後，
      伊站在外面等，沒有進去，聲請人知道伊要出庭，他告訴
      伊說那種場面不怕是騙人的等語。足見，向聲請人嚇稱要
      帶其去南部走走之人，應係與被告二人一同前往泡沫紅茶
      店之一名理平頭之男子，當時被告趙玉蘭有出言制止該名
      男子言行，被告林駿宏則無任何反應。尚無事證足認被告
      二人與該名男子有恐嚇之犯意聯絡及行為分擔。再觀諸聲
      請人與證人盧秀娥於泡沫紅茶店之行動均自由，且聲請人
      、證人盧秀娥與被告林駿宏雖係坐同一車離去，然係聲請
      人自行駕車，被告林駿宏坐在後座並未說話等情，顯見聲
      請人並無遭妨害自由。
（五）被告趙玉蘭與聲請人係就其合作投資之事宜進行協商，被
      告二人應無妨害自由之事實，此由：聲請人得從容駕車到
      警察局報案；被告二人停留在警察局外，並未離去；警員
      陳苡宸完全未意識到聲請人遭人妨害自由；聲請人始終未
      請證人盧秀娥出面為其作證；聲請人事後欲蓋彌彰，於庭
      訊前向證人盧秀娥以電話告訴其心生害怕，企圖影響證人
      盧秀娥等情，可以確知。
（六）被告趙玉蘭因與聲請人間有債務糾紛，而委請被告林駿宏
      出面協助處理，被告林駿宏則透過友人再轉請不詳姓名之
      林姓女性友人即「林小姐」打電話約聲請人至案發地協商
      ，被告林駿宏另再邀約二名姓名不詳之男性友人一同前往
      ，該「林小姐」確認聲請人到場後，隨即離去，故現場共
      有六人見聞協商過程及雙方對話內容，即被告二人及與其
      同行之二名男性友人、聲請人及與其同行之證人盧秀娥。
      上開事實，為聲請人、被告二人、證人盧秀娥等所一致是
      認。從而，該「林小姐」既未在場見聞雙方協商之過程，
      對於聲請人所指訴被告二人恐嚇、妨害自由之情節即無從
      證明。況原檢察官依聲請人所提供該「林小姐」之行動電
      話門號092207****（號碼詳卷），查出該門號之申請人為
      案外人莊雯，並傳喚到庭證稱其與被告二人並不認識等
      語（詳99年度偵續字第166號卷內檢察官99年6月10日訊問
      筆錄），被告林駿宏復稱已無法聯絡該「林小姐」。故原
      檢察官就此部分已經調查，且該「林小姐」亦無法證明被
      告二人是否有本件恐嚇、妨害自由之犯行，聲請人及其委
      任之代理人王揚銘律師於原檢察官訊問：「林小姐並沒有
      聽到被告及告訴人間的對話，本署認為無傳喚必要有何意
      見？」時，亦均答稱：「沒有意見。」（詳99年度偵續字
      第166號卷內檢察官99年10月15日訊問筆錄）。乃聲請再
      議意旨猶認「林小姐」可證明被告二人之犯罪動機，並指
      摘原檢察官就此未予調查，而有違誤，顯無足採。
（七）證人盧秀娥證稱，上開六人於案發現場時，與被告二人同
      行之其中一名不詳姓名男子，曾向聲請人恫稱：如果不還
      錢，就帶你到南部（或臺南）玩等語。聲請人亦陳明：「
      ... 這三個男生過來就問我認不認識趙玉蘭，並不是林駿
      宏問我，是另外一個男生，但是林駿宏跟另外一個男生在
      旁邊... 後來其中一個男子用他右手拍我的左肩，並邀我
      到泡沫紅茶店樓上，樓上還有人，後來他跟我說34萬元不
      還，就不是這種情況，並且我會帶你去臺南玩三天，我當
      時很害怕，後來趙玉蘭才到...」等語（詳99年度偵續字
      第166號卷內檢察官99年6月10日訊問筆錄）。是依上開情
      節，該不詳姓名男子固以上開言詞恫嚇聲請人，惟應係該
      名男子之個人行為，難認被告二人與該名男子有恐嚇之犯
      意聯絡。
（八）證人盧秀娥於原署檢察官偵查中，經原檢察官傳喚3次到
      庭作證，對於是否有人向聲請人恫稱「要帶你到南部玩」
      一情，先證稱確有此事，嗣改稱伊沒有聽清楚（詳98年度
      偵字第24035號卷內檢察官98年11月12日訊問筆錄），最
      後再結證確信有上開事實（詳99年度偵續字第166號卷內
      檢察官99年8月10日訊問筆錄）。參以聲請人並不否認曾
      於證人盧秀娥出庭作證前，在電話中向證人盧秀娥表示害
      怕之意。乃原檢察官根據上開事實認為聲請人企圖影響證
      人盧秀娥，並非無憑。
（九）證人盧秀娥另證稱：有一位男生跟伊說「你給我坐下」，
      伊就聽他的話坐著，說話的人不是被告林駿宏，伊印象中
      被告林駿宏很少講話，且當時被告趙玉蘭尚未到場，該名
      男子後來有向伊道歉，伊不要提告等語。顯無從認定被告
      二人與該名男子有恐嚇證人盧秀娥或妨害其自由之犯意聯
      絡。況此部分之事實並不在聲請人得告訴、再議之範圍。
      乃聲請再議意旨以證人盧秀娥遭人限制行動自由，被告二
      人應有犯意聯絡，進而指稱聲請人之行動自由亦同遭被告
      二人剝奪云云，實無足憑採。
（十）聲請人向被告二人稱要回家拿錢，而駕車離開泡沫紅茶店
      時，證人盧秀娥乘坐於駕駛座旁，被告林駿宏乘坐於後座
      ，被告趙玉蘭則不在車內等情，為聲請人、證人盧秀娥及
      被告二人所一致是認。是聲請人既能憑己意操控車輛，甚
      至駛往派出所而未遭同車之被告林駿宏出手壓制、阻攔，
      自無從認被告二人有何妨害其行動自由之犯行。而警員陳
      苡宸固未於案發時在場，惟仍得就聲請人至派出所報案之
      事實經過作證。原檢察官以上開事實，認定被告二人並無
      剝奪聲請人之行動自由，並無不合。
五、聲請人聲請交付審判理由略以：
（一）告訴人詹清欽與被告趙玉蘭間有34萬元之債權、債務糾紛
      ，而告訴人詹清欽係基於債務人之地位，98年8月13日陪
      同告訴人前往上明園泡沫紅茶店之友人盧秀娥則與前揭債
      權、債務毫無瓜葛，而盧秀娥於泡沫紅茶店內欲藉故上廁
      所時，竟遭該二名年籍、姓名不詳男子中之一人喝令其坐
      下，不得上廁所，連與債權、債務毫無瓜葛之局外人盧秀
      娥上廁所之行動自由均遭剝奪，足稽身居債務人地位之告
      訴人行動自由而受嚴重之限制。
（二）告訴人途中赴台中市警察局第三分局報案時，被告二人與
      另二名年籍、姓名不詳之男子固未逃跑，然檢察官並未斟
      酌若被告等人若當場逃跑是否會被警方以現行犯逮捕？是
      否對彼等之犯罪行為反而欲蓋彌彰？其偵查顯未臻完備。
（三）證人盧秀娥與告訴人詹清欽係朋友關係，偶爾電話聯絡乃
      人之常情，檢察官竟以證人盧秀娥出庭作證前詹清欽曾主
      動打電話聯絡盧秀娥，企圖影響證人，作為對被告二人不
      起訴處分之理由，卻未斟酌，亦未詢問盧秀娥其證詞究竟
      有無受告訴人影響？其偵查亦難謂完備。
（四）被告等人若無妨害告訴人行動自由及恐嚇告訴人之意圖，
      彼等又何需委託案外人「林小姐」打電話給告訴人佯稱要
      合作投資法拍屋而將告訴人誘往現場？檢察官竟未就此部
      分詳加調查，反而以「林小姐」僅在現場逗留三分鐘左右
      ，對於後續發展並不知情，而認為無傳喚「林小姐」之必
      要，其偵查自未臻完備。
（五）證人盧秀娥已證稱其上廁所之行動自由確遭另二名年籍、
      姓名不詳男子中之一人限制，而該男子亦曾出言恫嚇告訴
      人，茍被告二人確屬清白，何以不請該二名年籍、姓名不
      詳男子出庭作證，以還被告二人清白？反以不知該二名男
      子之真實、姓名、電話為由搪塞？且該名實施妨害自由、
      恐嚇之男子駕駛車牌號碼9D-9635自小客車，而台中市警
      察局第三分於立德派出所受理告訴人報案之警員陳苡宸已
      將該車牌號碼隨案移送，原偵查檢察官應可藉由該車牌號
      碼查出前開二名男子之真實姓名及住址，亦可由原聯絡方
      式及其等之通聯紀錄可查知二人之年籍資料，竟未加以調
      查，反以難憑告訴人片面指訴，遽為不利被告二人犯罪事
      實之認定為由對被告二人為不起訴之處分，偵查亦未臻完
      備。
（六）茍依卷內資料即足以證明被告趙玉蘭、林駿宏二人與實施
      妨害自由、恐嚇之年籍、姓名不詳男子有犯意聯絡或行為
      分擔，則被告二人即應負妨害自由、恐嚇罪之共同正犯。
      理由為：（1）與被告二人同行之年籍、姓名不詳男子二
      人其中一人既確曾出言恫嚇告訴人若不還錢將帶告訴人至
      南部或台南玩，直至告訴人答應還錢始能離開泡沫紅茶店
      ，而被告二人加上年籍、姓名不詳之二名男子合計僅四人
      ，且年籍、姓名不詳男子中之一人駕駛車牌號碼9D-9635
      之自小客車，該車即可乘坐四人，被告林駿宏無乘坐告訴
      人車輛之必要，其強行坐上告訴人之車輛，用意即在押告
      訴人回家拿錢，其與另二名年籍、姓名不詳男子已有犯意
      聯絡及行為分擔，事證相當明確。（2）被告趙玉蘭於98
      年8月14日向檢察事務官表示：「我叫朋友跟他講，說要
      錢，我叫兄弟跟他收，可是沒有用。」等語，已足證明被
      告趙玉蘭明知該二名年籍、姓名不詳男子係討債公司之黑
      道兄弟，且係被告趙玉蘭委託之討債公司人員，而討債公
      司之要債手法相當殘暴乃眾所皆知之事，被告趙玉蘭委託
      討債公司向告訴人要債，復又委託所謂「林小姐」（假名
      ）向告訴人佯稱要投資法拍屋而將告訴人誘往泡沫紅茶店
      ，其與前開實施妨害自由、恐嚇行為之男子自亦有犯意聯
      絡及行為分擔，且此部分事實已呈現於卷內即98年8月13
      日，被告趙玉蘭接受台中市警察局第三分局立德派出所調
      查時之筆錄及告訴人於偵續庭中99年10月15日補充告訴理
      由（二）狀及其所附證物，毋庸再經過調查，即可確信被
      告趙玉蘭與該名實施妨害自由、恐嚇之男子有犯意聯絡及
      行為分擔，被告趙玉蘭之犯行亦相當明確。（3）按以自
      己共同犯罪之意思，參與實施犯罪構成要件以外之行為，
      或以自己共同犯作之意思，事先同謀，而由其中一人實施
      犯罪之行為者，均為共同正犯。被告趙玉蘭委託討債公司
      黑道兄弟向告訴人逼債，又假藉案外人「林小姐」向告訴
      人佯稱要投資法拍屋而將告訴人誘到泡沫紅茶店，以利年
      籍、姓名不詳男子控制告訴人行動自由及恐嚇告訴人，且
      當日未拿到錢即不善罷甘休，被告趙玉蘭委託「林小姐」
      將告訴人誘出之行為雖屬妨害自由及恐嚇罪構成要件以外
      之行為，然揆諸前揭共同正犯之解釋，被告趙玉蘭自為共
      同正犯。（4）又按共同正犯不限於事前有協定，即僅於
      行為當時有共同犯意之聯絡者，亦屬之。被告林駿宏與年
      籍、姓名不詳二男子共同前往泡沫紅茶店，就該二男子中
      之一人實施妨害自由、恐嚇行為時，不但未加以制止，復
      於告訴人被迫答應回家拿錢時強行坐上告訴人自小客車後
      座，欲強押告訴人回家拿錢，被告林駿宏縱令事前未參與
      犯罪謀議，然其於行為當時亦已有共同犯意之聯絡，自亦
      屬共同正犯。（5）再按意思之聯絡並不限於事前有所謀
      議，即僅於行為當時有共同犯意之聯絡者，亦屬之，且其
      表示之方法，亦不以明示通謀為必要，即在相互間有默示
      之合致，亦無不可。被告趙玉蘭、林駿宏二人於該年籍、
      姓名不詳男子實施妨害自由、恐嚇方式向告訴人逼債時既
      均在場，事後或強搭告訴人汽車，或乘坐該實施妨害自由
      、恐嚇男子之汽車尾隨於告訴人汽車後方，欲共同前往告
      訴人家中取錢，其等與該名實施妨害自由、恐嚇行為之男
      子，自有默示之合意，因之，縱令該名男子之妨害自由、
      恐嚇行為乃其個人突發之事件，惟被告二人於事後仍與該
      男子一起赴告訴人家中取錢，其間已有默示之合意，已無
      庸置疑，被告二人仍應負共同正犯之責任。
六、經審酌本案全部證據資料後，本院認為：
（一）刑事訴訟法第258條之1規定，乃對於「檢察官不起訴或緩
      起訴裁量權」制衡之一種外部監督機制。法院僅在就檢察
      官所為不起訴或緩起訴之處分是否正確加以審查，以防止
      檢察機關濫權。依此立法精神，法院就聲請交付審判案件
      為審查時，所謂「得為必要之調查」所指之調查證據之範
      圍，自應僅以偵查中曾顯現之證據為限，不可就告訴人新
      提出之證據再為調查，亦不可蒐集偵查卷以外之證據。另
      由刑事訴訟法第260條對於不起訴處分已確定或緩起訴處
      分期滿未經撤銷者，得再行起訴規定之立法理由說明：本
      條所謂不起訴處分已確定者，係包括「聲請法院交付審判
      復經駁回者」之情形在內，益徵法院就聲請交付審判案件
      為審查時，所謂「得為必要之調查」所指之調查證據範圍
      ，應僅以偵查中曾顯現之證據為限，不得就告訴人新提出
      之證據，再為調查，亦不可蒐集偵查卷以外之證據。否則
      ，將使交付審判制度與再行起訴制度，相互混淆不清，合
      先敘明。
（二）聲請人認為被告二人係基於妨害聲請人行動自由及恐嚇聲
      請人之意圖，而委託案外人「林小姐」打電話給聲請人佯
      稱要合作投資法拍屋而將聲請人誘往現場，然臺灣臺中地
      方法院檢察署檢察官於99年6月10日偵查庭訊問時，聲請
      人係自陳：「泡沫紅茶店當天碰面是一個女生打電話給我
      ，後來我有到現場，見面後我看一個小姐，就是庭上這個
      證人（指莊雯），後來她就先離開，後來我們聊了一些
      房子要拍賣的事情，後來她就先走了，當初她打電話跟我
      說是要跟我合作法拍的事情，並沒有提到34萬元的事情，
      後來她就先走了，結果後來有三個男生過來，一個是林駿
      宏、另外兩個人我不認識，趙玉蘭隔了20分鍾才過來...
      」等語（詳99年度偵續字第166號卷第39頁），且偵訊時
      聲請人自陳：「（問：當時林小姐到場時，被告二人是否
      有對你說甚麼話？）沒有，林小姐不知道伊等幾個人的對
      話內容。（問：當時案發泡沫紅茶店現場共有幾個人？）
      除林駿宏外，還有兩個男生、趙玉蘭、盧秀娥、伊，共有
      六個人。林小姐確定是伊本人後，就起身離開，所以剛才
      說的六個人並無包括林小姐」等語（詳同上偵查卷第139
      頁）。參以被告林駿宏亦自陳：「林小姐僅待在案發現場
      2、3分鐘，告訴人一到即離開」等語（詳同上偵查卷第13
      9頁），核與證人盧秀娥亦證稱：「林小姐僅在場2、3分
      鐘，確認詹清欽身分後，就離開」等語相符（詳同上偵卷
      第141頁），足見「林小姐」並未在案發現場見聞本案被
      告二人與聲請人所發生之糾紛，且亦無充分證據足證「林
      小姐」係基於恐嚇、防害自由之犯意聯絡與被告等人為犯
      罪構成要件以外之行為分擔，更無從認為被告趙玉蘭即是
      共同正犯，是檢察官既已傳喚經聲請人當庭指認係「林小
      姐」之莊雯，並無聲請人所謂檢察官並未傳喚「林小姐
      」係偵查未臻完備之情。
（三）聲請人主張被告趙玉蘭、林駿宏二人與該年籍、姓名不詳
      男子實施妨害自由、恐嚇方式向告訴人逼債時既均在場，
      事後或強搭告訴人之車，或乘坐該車以實施妨害自由、恐
      嚇男子之汽車尾隨於告訴人汽車後方，欲共同前往告訴人
      家中取錢，其等與該名實施妨害自由、恐嚇行為之男子，
      自有默示之合意，因之，縱令該名男子之妨害自由、恐嚇
      行為乃其個人突發之事件，惟被告二人於事後仍與該男子
      一起赴告訴人家中取錢，其間已有默示之合意，巳無庸置
      疑，是以被告二人仍應負共同正犯之責任。惟查：依證人
      盧秀娥於偵訊中證稱，伊感覺當時趙玉蘭有制止說話的男
      生說不要這樣講之意思，且該男除了講「你給我坐下」之
      外，亦無對伊說一些恐嚇性字眼，又伊在泡沫紅茶店可以
      自由看報紙及打電話，而事後該男亦有道歉之意（詳99年
      偵續字第166號卷第145頁）；告訴人得以從容駕車到警察
      局及進入警察局向警員報案（詳前述）；被告趙玉蘭、林
      駿宏在告訴人進入警察局後，仍停留在警察局外，並未離
      去（詳前述）；依證人陳苡宸於偵訊中證稱其完全未意識
      到告訴人遭人妨害自由等情；復查無其他積極證據足認被
      告等人有恐嚇及妨害自由之犯行，故聲請人所主張情事，
      既經檢察官傳訊相關證人調查在案，復就查無積極證據證
      明被告二人確有何妨害自由及恐嚇之犯意聯絡及行為分擔
      ，是本件並無聲請人所謂檢察官偵查未臻完備或法律適用
      違誤之情。
（四）殊不論該二名年籍、姓名不詳男子對聲請人究竟有無其所
      指述實施妨害自由、恐嚇方式向其逼債之行為，承前述，
      依證人等之證述內容及當時客觀上聲請人行動自由未受限
      制等情加以觀之，該二名不詳男子之行為，亦難認構成妨
      害自由及恐嚇罪嫌，且被告二人是否有事前參與犯罪之謀
      議，或事中有默示之合意，要屬聲請人之個人臆測及主觀
      解讀，尚乏其它證據佐實。是以雖由被告林駿宏負責處理
      聯繫聲請人及安排該二男子到泡沫紅茶店之事宜，且被告
      二人夥同該二名男子於該店進行商討，然客觀上尚難認為
      被告二人有何以加害聲請人生命、身體、自由、名譽、財
      產之事，而有致聲請人心生畏懼之情事，更難謂被告二人
      主觀上有何恐嚇危害安全之犯意。綜上所述，此部分犯罪
      事實，亦難僅因聲請人主觀臆測之詞，即率爾認定被告二
      人有恐嚇告訴人之主觀犯意及客觀行為，而謂被告二人與
      該二名不詳男子間有犯意聯絡或行為分擔，故聲請人此部
      分主張，尚不足以遽為不利於被告二人之認定。
七、綜上所述，臺灣臺中地方法院檢察署檢察官及臺灣高等法院
    臺中分院檢察署檢察長針對聲請人前開聲請交付審判之指述
    內容，業經為必要之調查、蒐證及詳細論列說明理由，原不
    起訴及駁回再議聲請之處分書所為之事實認定、理由說明，
    均無明顯悖於經驗法則、論理法則或其他證據法則之情事，
    本院因認本件並無「聲請人所指摘不利被告之事證未經檢察
    機關詳為調查或斟酌，或不起訴處分書所載理由違背經驗法
    則、論理法則或其他證據法則」等得據以交付審判之事由存
    在，原處分書以被告二人並未構成刑法之妨害自由及恐嚇等
    罪，予以不起訴處分及駁回再議之聲請，洵屬有據，並無違
    誤之處。是以，本件聲請人仍執前詞，聲請交付審判，為無
    理由，應予駁回。
八、依刑事訴訟法第258條之3第2項前段，裁定如主文。
中    華    民    國    100    年    3    月    31    日
            刑事第十庭    審判長法  官  張恩賜
                                法  官  劉正中
                                法  官  廖慧如
以上正本證明與原本無異。
不得抗告。
                                書記官  張宏清
中    華    民    國    100    年    3    月    31    日